# 存货减值测算是否考虑附加服务收入

提问人：Vigil 时间：2023-05-20 16:53:47
A公司与客户签订新能源客车销售合同，约定以单价 100 万元销售 100 台客车，同时，销售合同中约定，客户在车辆运营期间（不少于 5 年），需在A公司提供的充电设施中充电，充电期间客户需要按照 2 元每度按月计算并支付充电费用。目前该批车辆存在减值迹象，A公司进行减值测算时，按照合同售价加上预计未来 5 年可收到的充电服务费毛利现值计算可变现净值。
我方认为，虽然合同约定客户被指定在A公司处充电，但充电服务属于单项履约义务，且未来收益存在较大不确定性（实际充电度数、充电设备投入成本等不确定），该项附加服务收入不应纳入可变现净值中计算。
请教陈版，上述情况在计算可变现净值时应如何考虑？

回答人：chenyiwei
充电服务是单项履约义务，因此充电服务的价款和成本，在当前对存货（新能源车本身）计提减值准备时不应考虑。
如果预计后续的充电服务收入不足以弥补对应成本（含充电设施运维成本、折旧、电费等）的，则需另行确认亏损合同预计损失准备（预计负债），不应与存货跌价准备混淆。